# 求助陈版：关于企业会计准则解释第 15 号的试运行会计处理问题

提问人：rz11899 时间：2022-05-28 22:27:02
根据企业会计准则第 15 号解释，企业在试运行期间，厂房折旧是否应该计入试运行产品的成本？

回答人：chenyiwei
如果试运行只是对机器设备而言，厂房此前已达到预定可使用状态的，则机器设备安装调试之前厂房仍需计提折旧并计入在建工程成本。个人理解解释 15 号生效后，建设期内的厂房折旧仍然是计入在建工程成本，而不是计入试生产产品成本。

提问人：xuxcpa 时间：2022-06-01 07:52:34
续问：这折旧入在建工程后，以后要转入机器设备中吗？

回答人：chenyiwei
是。